---
title: "MRSE"
output: 
  flexdashboard::flex_dashboard:
    logo: logo.png
    favicon: imagen1.png
    theme:
      version: 4
      bootswatch: cerulean
    storyboard: true
    social: menu
    source: embed
    orientation: columns
editor_options: 
  chunk_output_type: console
---

Principal {.storyboard data-icon="fa-chart-column"}
===

```{r setup, include=FALSE}
library(flexdashboard)
library(highcharter)
library(tidyverse)
library(xts)
library(DT)
```


### <b>Datos diarios de precipitación</b>

```{r}
df0 <- read.csv("mayo.csv")[1:6584,-1]
df <- read.csv("Estacion_julio_0.csv",
               sep = ",")
names(df) <- c("fecha","Precipitacion")
df <- df %>% 
  mutate(fecha= as.POSIXct(
    fecha,format="%m/%d/%Y %H:%M"))
df0 <- df0 %>% 
  mutate(fecha= as.POSIXct(
    paste(fecha,hora,sep=" "),
    format="%Y-%m-%d %H:%M")) %>% 
  select(fecha,Precipitacion)
# Data completa:
df <- rbind(df0,df)
# Data de tipo xts:
df2 <- xts(df,order.by = df$fecha)
# Datos diarios:
df3 <- df %>% mutate(
  fecha = as.Date(
    fecha,format="%Y-%m-%d")) %>% 
  reframe(Precipitacion=sum(Precipitacion,na.rm = T),.by = fecha)

highchart() %>%
  hc_title(text = "Precipitación diaria en Asana") %>%
  hc_xAxis(type = "datetime") %>%
  hc_add_series(data = df3, type = "column",
                hcaes(x=fecha,y=Precipitacion),
                name="Precipitacion",color="darkblue") %>%
  hc_exporting(
    enabled = TRUE,
    buttons = list(
      contextButton = list(
        menuItems = c("downloadPNG",
                      "downloadCSV",
                      "downloadPDF",
                      "downloadJPEG",
                      "downloadXLS")))) %>% 
  hc_xAxis(type = "datetime", showLastLabel = FALSE,
           dateTimeLabelFormats = list(month = "%B")) %>% 
  hc_tooltip(shared = TRUE, useHTML = TRUE)
```

***

Se tiene que tener muy claro la diferencia en este apartado.

### <b>Visualización de datos crudos</b>

```{r inclu}
library(dygraphs)
library(xts)

dygraph(df,main = "Estacion Asana (Datos crudos)") %>% 
  dyRangeSelector(dateWindow = c(min(df$fecha),
                                 max(df$fecha)))
```

***
<center>
***Datos crudos***
</center>
<br>
Aquí se muestra los datos de precipitación extraidos de la estación meteorológica automática que posee el MRSE de la EPS Ilo S.A. Los datos son publicados luego de la descarga manual que se hace después de cada visita a campo.

# Descargas {data-icon="fa-download"}

## row {data-width="150" style="color:cream"}

### <b>Descripción</b>

La siguiente tabla se obtuvo luego de desacargar datos de precipitación de la Estación meteorológica Asana. El formato de la fecha de cada dato de precipitación se muestra en Año-Mes-Día Hora:Minuto. Además la tabla se puede descargar en varios formatos (revisar los botones de la tabla 1).


## row {data-width="550" style="color:cream"}
### <b>Descarga de datos de precipitación</b>
```{r}
datos <- datatable(df2, extensions = 'Buttons',
                   filter = "top",
          options = list(pageLength=5,
                             autowidth = TRUE,
                         dom = 'Bfrtip',buttons = 
      list('copy', list(
        extend = 'collection',
        buttons = c('csv', 'excel', 'pdf'),
        text = 'Download'))),
          caption = "Tabla 1: Datos de la estación pluviométrica")
datos
```
